【裁判字號】    89,易,882
【裁判日期】    891023
【裁判案由】    贓物
【裁判全文】
臺灣新竹地方法院刑事判決                          八十九年度易字第八八二號
    公  訴  人  臺灣新竹地方法院檢察署檢察官
    被      告  甲○○
右列被告因贓物案件，經檢察官提起公訴（八十九年度偵字第二六一三號），本院判
決如左：
    主  文
甲○○故買贓物，處有期徒刑肆月。
    事  實
一、甲○○曾有違反槍砲彈藥刀械管制條例、麻醉藥品管理條例案件、竊盜等前科（
    均未構成累犯），詎猶不知悔改，其明知未懸掛車牌之裕隆牌灰色自小客車為來
    源不明之贓物（車牌號碼為ＳＦ—八六八三號、引擎號碼為ＹＬＮ九二三ＳＤ０
    五七０六號，係張鶴年所有，於民國八十八年十二月九日上午六時許，在雲林縣
    斗六市○○路三七七號騎樓所失竊，價值約新台幣《下同》十萬元），竟於八十
    八年十二月十七日在彰化縣溪湖鄉台糖福利中心前，向姓名、年籍不詳、綽號『
    龜毛』之男子，以『龜毛』所積欠之三千元債務作價抵償車款，而購得前揭贓車
    ，並隨即改懸掛其所有之Ｍ四—四一七三號車牌後供己使用（起訴書誤載為Ｍ四
    —四七一三號，且誤認該車牌為贓物）。嗣於同年月二十一日凌晨五時十五分許
    ，其駕駛前揭贓車，行經桃園縣大園鄉台十五線二八公里處警察臨檢哨站時，因
    心虛拒絕攔檢遂加速逃逸，經警在後追逐，於當日凌晨五時三十分許，行至桃園
    縣觀音鄉○○村○○路○段四００號『友利中古車行』前時，其因駕車撞及盧承
    哲停放於前開車行內之ＭＬ—六九Ｏ一號自小客車，始為警方當場查獲。
二、案經桃園縣警察局大園分局報請臺灣桃園地方法院檢察署檢察官呈請臺灣高等法
    院檢察署檢察長令移臺灣彰化地方法院檢察署檢察官再呈請臺灣高等法院檢察署
    檢察長令移臺灣新竹地方法院檢察署檢察官偵查起訴。
    理  由
一、訊據被告甲○○矢口否認有何前揭故買贓物之犯行，辯稱前揭贓車係伊所竊云云
    。惟查：前揭被告以三千元之債權抵償車款而向『龜毛』購入未懸掛車牌之裕隆
    牌灰色自小客車等情，迭經被告於警訊、檢察官訊問時坦承無訛（見臺灣桃園地
    方法院檢察署八十九年度偵字第二四三號卷【下稱第二四三號卷】第五十四頁、
    第三十五頁），且被告於警訊時已將『龜毛』之年紀、身高、體重、外型作清楚
    之描述，對於購車之經過亦供述明確，被告於偵查中出於任意性之自白，應堪採
    信，其嗣後於本院訊問時翻異前詞，尚難採信；另被告自承購車時並未查看證件
    ，本件購車之價款又僅有三千元，顯與市場行情不符，又在非一般交易之場合購
    入本件車輛，其顯有贓物之認識。此外，被告所購入之裕隆牌灰色自小客車，原
    車牌號碼為ＳＦ—八六八三號、引擎號碼為ＹＬＮ九二三ＳＤ０五七０六號，係
    被害人張鶴年所有，於八十八年十二月九日上午六時許，在雲林縣斗六市○○路
    三七七號騎樓所失竊等情，業據被害人張鶴年指述明確（見本案卷第二十二至二
    十三頁、第二十七至二十八頁），並有贓物領據（見本案卷第二十四頁），及車
    輛竊盜、車牌失竊資料個別查詢報表—查詢車輛認可資料一份均附卷為憑（見第
    二四三號卷第十六頁），本件事證明確，被告犯行堪以認定，應依法論科。
二、核被告所為係犯三百四十九條第二項之故買贓物罪。爰審酌被告素行不佳，為抵
    償債務而購入贓車使用，所購買贓車價值約十萬元，及犯後曾坦承犯行，惟於本
    院審理中否認犯行等一切情狀，量處如主文所示之刑，以資懲儆。
三、據上論斷，應依刑事訴訟法第二百九十九條第一項前段，刑法第三百四十九條第
    二項，罰金罰鍰提高標準條例第一條前段，判決如主文。
本案經檢察官林李嘉到庭執行職務。
中      華      民      國    八十九    年      十      月    二十三    日
                              臺灣新竹地方法院刑事第二庭
                                      法    官  黃美盈
右正本證明與原本無異。
如不服本判決，應於判決送達後十日內向本院提出上訴狀( 應附繕本 )，上訴於
臺灣高等法院。
                                      書 記 官  呂聖儀
中      華      民      國    八十九    年      十      月    二十三    日


司法院資訊處製作；財團法人民間司法改革基金會備份。
